# 请教 Saas软件老带新赠品处理

提问人：ddjij 达 哒 时间：2021-06-21 11:15:12
请教各位大佬。
有一营销政策，老带新购买Saas软件，新客户每购买 12 个月使用时长，老客户可以获赠 2 个月使用时长。
软件不像实体赠品，Saas软件没有库存概念，可以无限复制，突然对会计处理有点懵，请教各位大佬，此赠送业务应当如何进行会计处理啊？
感谢大佬

回答人：chenyiwei
对老客户，赠送的 2 个月使用时长是其为本企业（服务商）提供市场推广服务的对价。因此，应按照该 2 个月使用时长的公允价值（或其他合理方式确定的市场价格），借记销售费用（因为购买一年的服务，所以为简化处理，直接借记销售费用），贷记合同负债。上述合同负债在额外延长的2 个月服务期内分摊确认收入。

提问人：wx_60e3d03b7926 时间：2021-07-19 19:10:00
求助陈版，我们的赠送情况如下，本来 1 万元/年的费用
1,销售为了签单， 1 万元 15 个月;
2,中途客户因为一些原因要求暂停，使用时长延期;
3,销售为了续签，在到期后又赠送 3 个月。
如上情况，应该如何处理了

回答人：chenyiwei
一开始的“1万元 15 个月”作为数量折扣处理；后续的调整按照合同变更的原则（新收入准则第八条）处理。